臺灣臺北地方法院民事裁定　　　　　　　 100年度抗字第29號
抗　告　人　黃正南
相　對　人　銓鴻營造工程有限公司
法定代理人　吳迎鴻
上列當事人間請求本票裁定事件，抗告人對於本院民國99年12月
16日所為裁定，提起抗告，本院裁定如下：
    主  文
原裁定撤銷。
本院於民國九十九年九月二十一日所為九十九年度司票字第九四
四九號民事裁定之當事人欄中關於「相對人詮鴻營造工程有限公
司」之記載應更正為「相對人銓鴻營造工程有限公司」。
抗告費用新臺幣壹仟元由抗告人負擔。
    理  由
一、本件抗告意旨略以：抗告人原聲請裁定之本票上公司印章確
    為銓鴻營造工程有限公司，且銓鴻營造工程有限公司之法定
    代理人亦確為吳迎鴻，況經濟部公司登記資料查詢亦僅有銓
    鴻營造工程有限公司而無詮鴻營造工程有限公司之登記，是
    原裁定駁回抗告人更正之聲請，抗告人不服，爰提起抗告。
二、按判決如有誤寫、誤算或其他類此之顯然錯誤者，法院得隨
    時或依聲請以裁定更正之，其正本與原本不符者亦同，民事
    訴訟法第232條第1項定有明文。前開規定依非訟事件法第36
    條第 3項之規定，於非訟事件裁定亦準用之。次按所謂錯誤
    ，應包括當事人姓名或名稱之錯誤在內。又判決中顯然之錯
    誤，得由法院自行更正者，不以出於法院之過失為必要，即
    本於當事人之陳述或書狀之記載所致之錯誤，亦得以裁定更
    正之。再關於當事人之姓名或名稱，因表示不正確發生之顯
    然錯誤，苟未變更該當事人之同一性，亦有民事訴訟法第
    232條第1項規定之適用（最高法院72年台抗字第 490號裁判
    意旨參照）。
三、經查，本件抗告人於民國99年9月6日向本院提出之本票裁定
    聲請狀上固記載相對人公司名稱為詮鴻營造工程有限公司，
    但其亦載明相對人公司統一編號為00000000、法定代理人為
    吳迎鴻，而該統一編號為銓鴻營造工程有限公司之統一編號
    ，且銓鴻營造工程有限公司之法定代理人亦為吳迎鴻，此觀
    卷附民事本票裁定聲請狀之記載及經濟部公司資料查詢單之
    記載即明，又抗告人所提出本票上所載付款人為銓鴻營造工
    程有限公司，亦有卷附本票影本為證，是抗告人於本票裁定
    聲請狀上所載相對人名稱雖有錯誤，惟聲請本票裁定之法律
    關係不變，並未變更當事人之同一性，揆諸上開說明，該本
    票裁定既有上開顯然錯誤，應裁定予以更正。原法院未查明
    ，遽以駁回抗告人之聲請，尚欠允當，應由本院將原裁定廢
    棄，並更為裁定如主文第2項所示。
四、據上論結，本件抗告有理由。依非訟事件法第21條第2項、
    第24條第1項、第46條，民事訴訟法第492條、第82條，裁定
    如主文。
中    華    民    國   100    年    2     月    8    日
                  民事第三庭    審判長法  官  郭美杏
                                      法  官  林惠霞
                                      法  官  曾益盛
以上正本係照原本作成。
如不服本裁定應於送達後10日內向本院提出抗告狀，並繳納抗告
費新臺幣1,000元。
中    華    民    國   100    年    2     月    8    日
                                      書記官  蔡月女